【裁判字號】    96,抗,2071
【裁判日期】    970123
【裁判案由】    假扣押
【裁判全文】
臺灣高等法院民事裁定                  96年度抗字第2071號
    抗  告  人  兆豐產物保險股份有限公司（原名：中國產物
                保險股份有限公司）
    法定代理人  甲○○
上列抗告人因與相對人乙○○間假扣押事件，對於中華民國96年
11月22日台灣板橋地方法院96年度裁全字第8936號裁定提起抗告
，本院裁定如下：
    主  文
抗告駁回。
抗告訴訟費用由抗告人負擔。
    理  由
一、本件抗告意旨略以：相對人原為抗告人台北分公司職員，於
    任職期間與台北分公司前經理伍建勳共謀，擅自以公司名義
    於台灣中小企業銀行萬華分行開立帳戶，並將部分公司應收
    保費共計約新台幣（下同）2090萬元輾轉提出存入其私人帳
    戶，及將抗告人中央信託局板新分局內應收保費款項共計約
    4000萬元輾轉提出存入伍建勳之私人帳戶中，相對人涉嫌偽
    造文書及業務侵占等罪，抗告人已向台灣台北地方法院對相
    對人提起刑事自訴，近聞相對人正將所有財產搬移隱匿，日
    後恐有不能或甚難強制執行之虞，願供擔保以代釋明，爰依
    民事訴訟法第 522條規定聲請將相對人財產於1800萬元之範
    圍內予以假扣押。惟原裁定竟駁回抗告人之假扣押聲請，爰
    提起抗告請求廢棄原裁定等語。
二、按債權人就金錢請求或得易為金錢請求之請求，欲保全強制
    執行者，得聲請假扣押；假扣押非有日後不能強制執行或甚
    難執行之虞者，不得為之；請求及假扣押之原因應釋明之；
    前項釋明如有不足，而債權人陳明願供擔保或法院認為適當
    者，法院得定相當之擔保，命供擔保後為假扣押，為92年2
    月7日總統令修正公布之民事訴訟法第522條第1項、第523條
    第1項及第526條第1項、第2項所明定。依上開規定可知，債
    權人聲請假扣押，應就其請求及假扣押之原因加以釋明。該
    項釋明如有不足，而債權人陳明願供擔保或法院認為適當者
    ，法院得定相當之擔保，命供擔保後為假扣押。若債權人就
    其請求及假扣押之原因絲毫未予釋明，法院不得命供擔保後
    為假扣押。（最高法院94年台抗字第665號判決意旨參照）
三、經查抗告人聲請本件假扣押，固提出股份有限公司變更登記
    表、刑事自訴狀、台灣台北地方法院刑事庭通知書、台灣中
    小企業銀行萬華分行取款憑條、存款憑條及跨行匯款申請書
    、中央信託局取款憑條及轉帳收入傳票（均為影本）為釋明
    （見本院卷第9至37頁），惟前開證據均僅就本案請求為釋
    明，並未能釋明假扣押之原因即日後有不能或甚難強制執行
    之虞。抗告人僅稱「近聞相對人正將所有財產搬移隱匿」等
    語，未提出相關證據釋明之，依前開說明，法院不能命供擔
    保而為假扣押。原裁定駁回本件假扣押聲請，依法並無違誤
    。抗告意旨指摘原裁定不當，求予廢棄，為無理由，應予駁
    回。
四、爰裁定如主文。
中    華    民    國    97    年    1     月    23    日
                    民事第十三庭
                        審判長法  官  黃嘉烈
                              法  官  吳燁山
                              法  官  高鳳仙
正本係照原本作成。
本裁定除以適用法規顯有錯誤為理由，並經本院許可外，不得再
抗告。如提起再抗告，應於收受後10日內委任律師為訴訟代理人
向本院提出再抗告狀。並繳納再抗告費新台幣１千元。
中    華    民    國    97    年    1     月    30    日
                              書記官  黃慶霽


司法院資訊處製作；財團法人民間司法改革基金會備份。
